【裁判字號】    97,消債更,490
【裁判日期】    971203
【裁判案由】    更生
【裁判全文】
臺灣桃園地方法院民事裁定    九十七年度消債更字第四九Ｏ號
聲  請  人
即  債務人  甲○○○○○○
                      樓
上列當事人聲請消費者債務清理事件，本院裁定如下：
    主  文
債務人張薾月自中華民國九十七年十二月三日十八時起開始更生
程序。
命司法事務官進行本件更生程序。
    理    由
一、按法院開始更生程序之裁定，應載明其年、月、日、時，並
    即時發生效力。次按法院裁定開始更生或清算程序後，得命
    司法事務官，進行更生或清算程序，必要時，得選任律師、
    會計師或其他適當之自然人或法人一人為監督人或管理人。
    消費者債務清理條例第四十五條第一項、第十六條第一項分
    別定有明文。
二、本件聲請人即債務人聲請意旨略以：其因不能清償債務情事
    ，於民國九十五年間曾依「中華民國銀行公會會員辦理消費
    金融案件無擔保債務協商機制」，以書面向最大債權金融機
    構安泰銀行請求共同協商債務清償方案，並於九十五年七月
    十八日協商成立，聲請人每月應繳金額為新臺幣（下同）二
    萬零五百元，自九十五年八月間起繳款五個月。然聲請人於
    九十五年十一月間因先前遭受家暴之舊傷復發，半年無法工
    作而毀諾，之後從事直銷工作，每月收入僅二萬一千元許，
    與上開協商成立時之每月工作收入三萬元至五萬元相差甚遠
    ，加以親子於上開協商發現罹有精神障礙之疾病，亦增加聲
    請人之財務負擔，是以前揭毀諾情事，並非聲請人主觀上惡
    意不履行協議，實係客觀上有不可歸責於聲請人之事由發生
    。又聲請人無擔保或無優先權之債務總額未逾一千二百萬元
    ，復未經法院裁定開始清算程序或宣告破產，爰聲請更生等
    語。
三、經查，聲請人所主張之上開事實，業據其提出診斷證明書、
    醫療收費單據、銀行協商之協議書等證明文件等件為證，復
    為相對人安泰銀行所不爭執，準此，堪認其情形與消費者債
    務清理條例第一百五十一條第五項但書「因不可歸責於己之
    事由，至履行顯有重大困難」之規定相符，且依聲請人所提
    出財產歸戶資料觀之，債務人現無任何固定資產，雖債務人
    自承每月有二萬一千元許之工作收入，然於上開收入於扣除
    必要生活費用及支出後所餘數額，亦與上開債務總數相去甚
    遠，堪認本件債務人確有不能清償債務之情事，此外，本件
    又查無債務人有消費者債務清理條例第六條第三項、第八條
    或第四十六條各款所定駁回更生聲請之事由存在，則債務人
    聲請更生，應屬有據，並依首揭規定命司法事務官進行本件
    更生程序，爰裁定如主文。
中    華    民    國  九十七  年   十二   月    三    日
                          民事第二庭  法  官  石有為
上為正本係照原本作成
本件不得抗告
本裁定已於九十七年十二月三日十八時公告。
                            書  記  官  劉寶霞
中    華    民    國  九十七  年   十二   月    三    日


司法院資訊處製作；財團法人民間司法改革基金會備份。
